【裁判字號】    95,交訴,161
【裁判日期】    950821
【裁判案由】    公共危險
【裁判全文】
臺灣高雄地方法院刑事判決             95年度交訴字第161號
公  訴  人  臺灣高雄地方法院檢察署檢察官
被      告  乙○○
選任辯護人  唐治民律師
上列被告因公共危險案件，經檢察官提起公訴（95年度偵字第
13955 號），被告於本院準備程序中就被訴事實為有罪之陳述，
經詢問當事人意見，合議庭裁定由受命法官依簡式審判程序獨任
審理，本院判決如下：
    主  文
乙○○犯肇事致人傷害逃逸罪，處有期徒刑柒月，又犯肇事致人
傷害逃逸罪，處有期徒刑柒月。應執行有期徒刑壹年。緩刑參年
。
    事  實
一、乙○○於民國95年4 月27日12時10分許，駕駛車號9W-6466
    號自用小客車，沿高雄市○○○路由南往北方向行駛，行經
    該路與同盟一路交叉口欲右轉時，理應注意車輛行駛時，轉
    彎車應讓直行車先行，而依當時情形又無不能注意之情事，
    竟疏於注意其右側由甲○○所騎乘同方向直行之車號OWE-
    099 號重型機車，即貿然右轉，不慎擦撞甲○○，致其左手
    肘受有擦傷（過失傷害部分未據甲○○告訴），詎乙○○在
    肇事後，竟未停車查看，反基於肇事逃逸之故意，逕自加速
    逃離現場，甲○○見狀旋即騎乘機車尾隨追趕在後，乙○○
    駕車沿同盟一路由西往東方向行駛，左轉進入合江街，再沿
    合江街由北往南方向行駛，途經該路與北平一街交叉口時，
    理應遵守燈光號誌，不得闖越紅燈，並隨時採取必要之安全
    措施，而依當時情形，並無不能注意之情事，竟疏於注意貿
    然闖越紅燈，適有丁○○駕駛車號PRO -239號輕型機車，沿
    北平一街由西往東方向行至上開路口，乙○○因煞車不及，
    撞擊丁○○所騎乘之機車，致其人車倒地，並受有右肩臂及
    右小腿挫傷（過失傷害部分未據丁○○告訴），詎乙○○在
    肇事後，另起肇事逃逸之故意，復未停車查看，反逕自加速
    逃離現場，嗣經甲○○記下車牌號碼後，報警循線查悉上情
    。
二、案經高雄市政府警察局三民第一分局報告臺灣高雄地方法院
    檢察署檢察官偵查起訴。
    理  由
一、按本件被告乙○○所犯係死刑、無期徒刑、最輕本刑為3 年
    以上有期徒刑以外之罪，其於準備程序就前揭被訴事實為有
    罪之陳述，經受命法官告知簡式審判程序之旨，並聽取其與
    公訴人之意見後，本院認無不得或不宜改依簡式審判程序進
    行之處，爰依刑事訴訟法第273 條之1 第1 項，裁定本件由
    受命法官獨任進行簡式審判程序，合先敘明。
二、上揭事實，業據被告乙○○於本院審理中坦承不諱，核與證
    人即被害人甲○○、丁○○於警詢、偵訊時證述之情節相符
    ，並有道路交通事故現場圖、道路交通事故談話紀錄表、診
    斷證明書、酒精濃度測試表各1 紙、現場照片12張及丁○○
    馬光中醫醫院診斷證明書在卷可稽，足認被告自白與事實相
    符，本件事證明確，其犯行堪予認定。
三、按行為後法律有變更者，適用行為時之法律，修正後之刑法
    第2 條第1 項前段定有明文，查被告行為後，刑法第51條業
    於民國94年1 月7 日修正公布，並於95年7 月1 日施行，修
    正前刑法第51條規定：「數罪併罰，分別宣告其罪之刑，依
    左列各款定其應執行者：」其中第5 款規定：「宣告多數有
    期徒刑者，於各刑中之最長期以上，各刑合併之刑期以下，
    定其刑期。但不得逾20年。」修正後刑法第51條第5 款規定
    ：「宣告多數有期徒刑者，於各刑中之最長期以上，各刑合
    併之刑期以下，定其刑期。但不得逾30年。」比較結果，修
    正前刑法較有利於行為人，依刑法第2 條第1 項前段之規定
    ，仍應依修正前刑法，定其應執行之刑。
四、核被告所為，係犯刑法第185 條之4 肇事致人受傷逃逸罪。
    又被告先後2 次肇事逃逸犯行，犯意各別，行為有間，應分
    論併罰。爰審酌被告於肇事後，並未停留現場，採取必要救
    護、報警措施，反置被害人於不顧，於短時間內2 度觸犯同
    一罪名，確有不該，惟念被告之肇事逃逸犯行，並未釀致被
    害人生命、身體重大危害，且被告業已賠償被害人，與渠達
    成和解，取得被害人甲○○、丁○○原諒，有和解書及據被
    害人於本院中供述在卷可稽，被告亦於本院審理中坦承犯行
    ，尚有悔意，態度堪稱良好等一切情狀，爰分別量處如主文
    所示之刑，並定其應執行之刑。
五、末被告乙○○前未曾因故意犯罪受有期徒刑以上刑之宣告，
    有台灣高等法院被告前案紀錄表1 份在卷足憑，其因一時失
    慮，偶罹刑典，且審理程序中坦承犯行，犯後態度尚佳，並
    事後已賠償被害人損失，並取得被害人諒解，均業如前述，
    經此偵審程序及罪刑之宣告，當知所警惕，信無再犯之虞，
    本院認前開所宣告之刑，以暫不執行為適當，爰依現行刑法
    第74條第1 項第1 款之規定（最高法院95年5 月23日第8 次
    刑事庭會議決議參照），予以宣告緩刑3 年，以啟自新。
據上論斷，應依刑事訴訟法第273 條之1 第1 項、第299 條第1
項前段，刑法第2 條第1 項前段、第185 條之4 、第74條第1 項
第1 款，修正前刑法第51條第5 款，判決如主文。
本案經檢察官丙○○到庭執行職務。
中    華    民    國    95    年    8     月    21    日
                      交通法庭  法  官  林瑋桓
以上正本證明與原本無異。
如不服本判決，應於判決送達後10日內，向本院提出上訴狀。
中    華    民    國    95    年    8     月    22    日
                                書記官  謝群育
刑法第185 條之4
駕駛動力交通工具肇事，致人死傷而逃逸者，處6 月以上5 年以
下有期徒刑。


司法院資訊處製作；財團法人民間司法改革基金會備份。
